Minutes et répertoires du notaire Alfred CHATELAIN, 23 octobre 1874 - 4 mai 1898 (étude IV)
Archives nationales (France)
- Répertoire(s) de Alfred CHATELAIN, 8 mai 1873 - 7 juillet 1900; MC/RE/IV/21 - MC/RE/IV/34
  - Répertoire. 1880, 3 juin - 1882, 28 mars, 3 juin 1880 - 28 mars 1882; MC/RE/IV/24
    - Société pour la création du canal de l'Essonne., 30 octobre 1815
      L'accès aux images numérisées des pages du répertoire se fait au niveau de description supérieur (' Répertoire du notaire '), rubrique ' Consulter les archives numérisées associées'.
      Date de création de la notice: 2007
      acte de société
  - Répertoire. 1882, 28 mars - 1883, 11 octobre, 28 mars 1882 - 11 octobre 1883; MC/RE/IV/25
  - Répertoire. 1883, 11 octobre - 1884, 30 décembre, 11 octobre 1883 - 30 décembre 1884; MC/RE/IV/26
    - Promesse de vente par Alfred Louis Adam, et Marie Clémence Benard, son épouse, rue Monceau, n° 67, et autres, à Paul Christmann, directeur de gymnase, rue du Faubourg Saint-Denis, n° 57, et Robert Fritsch, négociant, rue Nicolas Flamel, n° 5, d'un terrain, boulevard de la Gare, n°s 49 et 51, moyennant 65000 francs., 24 septembre 1884
      promesse; Faubourg-Saint-Denis (rue du); Monceau (rue de); Nicolas-Flamel (rue); Adam, Alfred Louis; Benard, Marie Clémence; Christmann, Paul; Fritsch, Robert; négociant
  - Répertoire. 1884, 30 décembre - 1886, 30 juin, 30 décembre 1884 - 30 juin 1886; MC/RE/IV/27
  - Répertoire. 1886, 30 juin - 1888, 23 mai, 30 juin 1886 - 23 mai 1888; MC/RE/IV/28
  - Répertoire. 1888, 23 mai - 1890, 30 avril, 23 mai 1888 - 30 avril 1890; MC/RE/IV/29
  - Répertoire. 1890, 30 avril - 1892, 30 mars, 30 avril 1890 - 30 mars 1892; MC/RE/IV/30
  - Répertoire. 1892, 31 mars - 1893, 26 décembre, 31 mars 1892 - 26 décembre 1893; MC/RE/IV/31
  - Répertoire. 1893, 26 décembre - 1895, 17 septembre, 26 décembre 1893 - 17 septembre 1895; MC/RE/IV/32
    - Conventions entre Félix Victor Henry Adam, rue de Monceau, n° 67, et Paul Christmann, rue du Faubourg Saint-Denis, n° 57, au nom et comme gérant de la société dite Les Thermes de la Ville de Paris, concernant un immeuble, boulevard de la Gare, n°s 45 et 47., 28 mars 1894
      MC/RE/IV/32
      convention; Faubourg-Saint-Denis (rue du); Gare (boulevard de la); Monceau (rue de); Adam, Félix Victor Henri; Christmann, Paul
  - Répertoire. 1895, 18 septembre - 1897, 28 décembre, 18 septembre 1895 - 28 décembre 1897; MC/RE/IV/33
  - Répertoire. 1897, 28 décembre - 1900, 7 juillet, 28 décembre 1897 - 7 juillet 1900; MC/RE/IV/34
    Répertoire des notaires Alfred-Alexis-Michel Chatelain (28 décembre 1897-4 mai1898), Albert-Charles Meunié (5 mai 1898-7 juillet 1900).